最高法院刑事判決                              八十八年度台上字第一七二九號
    上訴人  陳立雄
    被  告  乙○○
            甲○○
右上訴人因自訴被告等偽造文書等罪案件，不服台灣高等法院台中分院中華民國八十
七年六月九日第二審判決（八十七年度上訴字第四六二號，自訴案號：台灣台中地方
法院八十六年度自字第七三六號），提起上訴，本院判決如左：
    主  文
上訴駁回。
    理  由
一偽造文書部分：
按刑事訴訟法第三百七十七條規定，上訴於第三審法院，非以判決違背法令為理由，
不得為之。是提起第三審上訴，應以原判決違背法令為理由，係屬法定要件。如果上
訴理由狀並未依據卷內訴訟資料，具體指摘原判決不適用何種法則或如何適用不當，
或所指摘原判決違法情事，顯與法律規定得為第三審上訴理由之違法情形，不相適合
時，均應認其上訴為違背法律上之程式，予以駁回。本件原判決綜合調查證據之結果
，認上訴人陳立雄自訴被告乙○○、甲○○共同犯有刑法第二百十條偽造私文書罪嫌
，其等犯罪均不能證明，因認第一審判決關於此部分諭知被告二人均無罪，為無不合
，予以維持，駁回上訴人在第二審關於該部分之上訴，已引用第一審判決書所記載之
證據及理由詳述其認定之理由。從形式上觀察，原判決關於此部分並無違背法令情形
。上訴意旨，仍執陳詞，謂伊家母陳林絲柳不知售地之事，係被告等盜用家母印章，
盜賣土地及寄發郵局存證信函予上訴人，事證明確，原審就此部分仍維持第一審諭知
被告二人均無罪之判決，顯有未當等語，係就原判決已詳為論斷與說明之事項，再為
事實上之爭執，殊非適法之第三審上訴理由。又證人黃陳月琴之證言，如何不足為有
利上訴人之認定，證人蔡瑞林、江春炳二人之證言，何以應採為有利被告二人之證據
，原判決理由二已詳述其調查審認之結果，核屬事實審法院採證認事職權之適法行使
，既無違經驗法則及論理法則，不能任指為違法。此外，上訴人徒憑己意，對原審職
權之適法行使及原判決理由已說明之事項，任意爭辯，顯與法定上訴第三審之形式要
件不符，其此部分之上訴違背法律上之程式，應予駁回。
二盜用印文及侵占部分：
按刑事訴訟法第三百七十六條所列各罪之案件，經第二審判決者，不得上訴於第三審
法院，此觀該法條之規定甚明。上訴人陳立雄自訴被告等共犯盜用印文及侵占（刑法
第二百十七條第二項、第三百三十五條第一項）案件，原判決係維持第一審就此等部
分均諭知無罪之判決。查該等罪名係屬刑事訴訟法第三百七十六條第一款之案件。依
首開說明，既經第二審判決，自不得上訴於第三審法院，上訴人竟就此等部分復提起
上訴，顯為法所不許，亦均應予駁回。
據上論結，應依刑事訴訟法第三百九十五條前段，判決如主文。
中      華      民      國    八十八    年      四      月      八      日
                              最高法院刑事第七庭
                                  審判長法官  謝  家  鶴
                                        法官  洪  文  章
                                        法官  花  滿  堂
                                        法官  陳  世  淙
                                        法官  洪  佳  濱
      右正本證明與原本無異
                                              書  記  官
中      華      民      國    八十八    年      四      月     十六     日
